【裁判字號】    89,易,670
【裁判日期】    891004
【裁判案由】    傷害
【裁判全文】
臺灣雲林地方法院刑事判決                          八十九年度易字第六七號
    公  訴  人  臺灣雲林地方法院檢察署檢察官
    被      告  甲  ○
右列被告因家庭暴力之傷害案件，經檢察官提起公訴（八十九年度偵字第三四五一號
），本院判決如左︰
    主  文
甲○傷害人之身體，處有期徒刑陸月。如易科罰金，以參佰元折算壹日。
    事  實
一、甲○於民國（下同）八十九年二月九日下午七時許，在其雲林縣虎尾鎮穎川里頂
    南二十四號住處房間內，因向其妻乙○○○索討新台幣三萬元（下同）花用未果
    ，竟出拳毆打乙○○○，致乙○○○受有左眼眶擦傷之傷害。
二、案經被害人乙○○○訴請臺灣雲林地方法院檢察署檢察官偵查起訴。
    理  由
一、訊據被告甲○矢口否認有何右開傷害犯行，辯稱：因伊需要錢看病，而向乙○○
    ○要三萬元，但她不給，伊只是要拉她出去外面，將她不肯拿錢給伊看病之情形
    說給鄰居聽，結果她拉著柱子不放自己不小心撞到柱角，伊並未毆打乙○○○云
    云。惟查：
    (1)右開事實，業據告訴人乙○○○指訴綦詳，且其受有右開左眼眶擦傷之傷害，
      並經醫師驗明屬實，此有行政院衛生署雲林醫院驗傷診斷書一紙附卷可稽；
    (2)倘被告甲○係因需要錢看病，而向告訴人乙○○○要錢，何需一次索討高達三
      萬元。且被告甲○於偵查中係供稱：當時伊向乙○○○要三萬元，她沒給就跑
      進房間將門關起來云云，於本院審理時先供稱：是乙○○○自己不小心撞到屋
      內通道的牆壁云云，之後又改口供稱：是乙○○○自己不小心撞到柱角云云，
      被告甲○既前後供述不一，尚難認其所辯之情節為真實；
    綜上所述，被告甲○所辯，顯係事後卸責之詞，不足採信。本件罪證明確，被告
    甲○之犯行堪以認定。
二、核被告甲○所為，係犯刑法第二百七十七條第一項之傷害罪，屬家庭暴力防治法
    第二條第二項之家庭暴力罪。爰審酌被告甲○僅因向告訴人乙○○○討錢花用未
    果，即出拳毆打結婚四十多年之髮妻，再參以被告甲○之素行、智識程度、告訴
    人乙○○○所受傷害程度及被告甲○犯罪後矯飾犯行毫無悔意等一切情狀，量處
    如主文所示之刑，併諭知易科罰金之折算標準，以資懲儆。
三、告訴人乙○○○雖另指稱：被告甲○於八十九年七月二十四日下午五時許，在其
    雲林縣虎尾鎮穎川里頂南二十四號住處客廳，抓告訴人乙○○○之左手，使告訴
    人乙○○○之左上臂內側瘀傷，因認被告甲○上開所為，亦涉犯刑法第二百七十
    七條第一項之傷害罪嫌。經查：被告甲○上開所為，與本件所成立之傷害罪部分
    ，相隔近六個月，尚難認定被告甲○係基於概括之犯意反覆為之，應非連續犯。
    被告甲○於八十九年七月二十四日所為之上開傷害犯嫌，公訴人既未提起公訴，
    本院自不得併予審理，應由公訴人另行分案偵辦，併此敘明。
據上論斷，應依刑事訴訟法第二百九十九條第一項前段，刑法第二百七十七條第一項
、第四十一條，罰金罰鍰提高標準條例第一條前段、第二條，判決如主文。
本案經檢察官盧永盛到庭執行職務。
中      華      民      國    八十九    年      十      月      四      日
                                         臺灣雲林地方法院刑事第二庭
                                             法  官
刑法第二百七十七條第一項
傷害人之身體或健康者，處三年以下有期徒刑、拘役或一千元以下罰金。


司法院資訊處製作；財團法人民間司法改革基金會備份。
